Inventaris van de collectie Aanwinsten Kaarten en Tekeningen, verworven sinds 1888
Nationaal Archief, Den Haag
- Aanwinsten Kaarten en Tekeningen verworven in de periode 1976-1992
  - Amsterdam Kaart van het grondgebied van de gemeente Amsterdam, met wijzigingen die plaats gehad hebben, ook eigendommen buiten de gemeentegrenzen van Amsterdam., 1973; 671; 1 blad Calque.; Schaal 1:50.000.
  - Hessen (Duitsland) Karte des Rheinstromes in Grossherzogthum Hessen von der Badischen Grenze bis Bingen., 1880; 672.1-672.6; 6 bladen Litho; Schaal 1:20.000.
    - blad 1, 672.1
    - blad 2, 672.2
    - blad 3, 672.3
    - blad 4, 672.4
    - blad 5, 672.5
    - blad 6, 672.6
  - Langenhorst Kaart van het landgoed de Langenhorst. Provincie Overijssel, gelegen tussen Goor en Delden. G.J.O., 1839; 673; 1 blad; Schaal 1:10.000.
  - Soerabaja Teekeningen behoorende bij het rapport omtrent den Waarnemingsdienst der vaarwaters naar Soerabaja., 1906; 674; 1 deel Gedrukt
    Uit bibliotheek van de 2e Kamer der Staten-Generaal.'s-Gravenhage.
  - Oost-Nederland Kaarten van het Oostelijk deel van Nederland waarop aangegeven de standplaatsen en het aantal geneeskundigen, vroedvrouwen en apothekers., [19e eeuw]; 675.1-675.3; 3 portefeuilles Litho. Papier op linnen.; Schaal 1:25.000.
    Afkomstig uit het archief van het Departement van Binnenlandse Zaken, afdeling Medische Politie. 2e Afdeling Algemeen Rijksarchief.
    - Portefeuille 1, 675.1
    - Portefeuille 2, 675.2
    - Portefeuille 3, 675.3
  - Amersfoort Plattegrond van Amersfoort met op de achterzijde een lijst van monumenten in de stad., 676; 1 blad; Schaal 1:12.500
    Afkomstig uit de collectie Raneft, 2e Afdeling Algemeen Rijksarchief.
  - Einbeck Grothus, Kreisekarte Einbeck. Kaart van de omgeving van Einbeck (West-Duitsland) met op de achterzijde een plattegrond van de stad., 677; 1 blad; Schaal 1:50.000.
  - Amsterdam Topografische kaart van Nederland. Blad 25, Amsterdam. z.n., 678; 1 blad; Schaal 1:50.000.
  - Sluis Kaart van Sluis met de forten St. Donaas, St. Job, St. Frederik getiteld Caerte waer Inne verthoont wort De gelegentheyt van 3 vijants forten liggende omtrent de stad Sluys....., [1979]; 679; 1 blad Foto; Schaal 100 Roeden = 9 cm. [ ca. 1:4000]
    Zie 201.03. GARSG - 4.936II.
  - UK Hydrographical Publications Catalogue of Admiralty and other Hydrographic publications., 1977; 680; 1 deel
    Taunton
  - Voorne, Putten, Goeree Voorne, Caert-Boeck van alle dorpen en polders, gelegen in den lande van Oost- en West-Voorne., [ca. 1701]; 681; 1 deel
    Vervaardigd door A. Steyaart, geëtst door Jan Luiken.
    Legaat van M. van der Sluys; bruikleen bestemd voor het Streekmuseum Goeree-Overflakkee. Zie inv.nr. 719.
  - Haaglanden Kaart van de polders tussen 's-Gravenhage en Voorburg., [18e eeuw]; 682; 1 blad Gravure
    Vervaardigd door [Cruquius]
  - Nederlands Oost-Indië [Kaart] van Koninklijke Paketvaart Maatschappij. In verbinding met de stoomschepen der Stoomvaart Maatschappijen Nederland en Rotterdamsche Loyd naar een van onderstaande havens in den Oost-Indischen Archipel., 1894; 683; 1 blad
  - Nederlands Oost-Indië Facsimilé-uitgave van de rede van Batavia door J. Nessel (1650) en van een wereldkaart van P. Plancius, met de scheepvaartroute naar Oost-Indië. Frankfurt am Main, 1977; 684; 1 deel
    Uitgave getiteld Aus der Geschichte der Holländsichen Ostindienfahrten uit 1977 van de KLM-kantoor Frankfurt.
  - XVII Provinciën Belgicarum Provinciarum Descriptio. Facsimilé van de kaart van de XVII provinciën in 1588 uitgegeven door Baptista van Doetechum., 685.1; 1 blad
    Geschenk van het Utrechts Nieuwsblad 1979. Origineel berust in bibliotheek Gem. Universiteit Amsterdam. Met begeleidende tekst.
  - Schie Kaart van de drie Schieën tussen Delfshaven Overschie en Schiebroek aan de Rotterdamse- en Delftse Schie, [1512]; 686; 1 kaart op doek, ingelijst
    In de literatuur worden als mogelijke vervaardiger Jan Jansz. de Pape of ene Dorre(n)boom gesuggereerd.
    Zie litt.: Concilium Magnum 1473 - 1973, p. 215-238, het artikel van A.H. Huussen Rechtspraak en kartografie over enkele 16e eeuwse kaarten van de Schie.
  - Schie Facsimilé van de Kaart van de drie Schieën tussen Delfshaven Overschie en Schiebroek aan de Rotterdamse- en Delftse Schie., [ca. 1545]; 686A; 1 blad
    Voor origineel zie inv.nr. 686.
  - Gorkum Facsimilé van de kaart van Gorcum en omgeving door Pieter Sluyter, gezworen landmeter., [1553]; 687; 1 blad
    Het origineel berust in het Algemeen Rijksarchief, 4.VTH 2453.
  - Noord-Holland Facsimilé van de kaart van Noord-Holland., [1575]; 688; 1 blad Kleuren-litho
    Vervaardigd door Joost Jansz. Beeldsnijder van 1575.
  - Hongarije Carte Synoptique de toutes les forêts de L'état Hongrois., 1895; 689.1-689.9; 14 bladen; Schaal 1:360.000.
    Met bladwijzer.
    Vervaardigd door A. van Bedo
    - blad 1, 689.1
    - blad 2, 689.2
    - blad 3, 689.3
    - blad 4, 689.4
    - blad 5, 689.5
    - blad 6, 689.6
    - blad 7, 689.7
    - blad 8, 689.8
    - blad 9, 689.9
    - blad 10, 689.10
    - blad 11, 689.11
    - blad 12, 689.12
    - blad 13, 689.13
    - blad 14, 689.14
  - Oude Tonge Kaart van de polder het Oudelant[...] Het oude lant van den ouden oost moer... en het dorp Oude Tonge., 1741; 690; 1 blad Perkament.; Schaal 1:2.174
    Vervaardigd door Johan van Woel
  - Wereld Commercial Chart of The World., 1912; 691; 1 blad Gedrukt. Papier op karton.
    Uitgave van The Times
  - Gelderland Topografische kaart van de provincie Gelderland., 1843; 692; 15 bladen Litho. Papier op linnen.; Schaal 1:250.000.
    Vervaardigd door W. Kuyk.
  - Unie van Utrecht Kopergravures van de handtekeningen van de ondertekenaars van de Unie van Utrecht uit 1578., 1778; 693.1-693.9; 14 bladen
    Geschenk van de heer Ch. Enschede te Haarlem, in bruikleen aan ARA 26 september 1916. Zie ook inv.nr. 605 en 606.
    - blad 1, 693.1
    - blad 2, 693.2
    - blad 3, 693.3
    - blad 4, 693.4
    - blad 5, 693.5
    - blad 6, 693.6
    - blad 7, 693.7
    - blad 8, 693.8
    - blad 9, 693.9
    - blad 10, 693.10
    - blad 11, 693.11
    - blad 12, 693.12
    - blad 13, 693.13
    - blad 14, 693.14
  - 's-Hertogenbosch Bouwtekeningen van de St. Janskerk in 's-Hertogenbosch., [19e eeuw]; 694; 1 portefeuille Litho's
    Vervaardigd door [P.J.A.]
    Afkomstig uit archief Biza, Afd. Kunsten en Wetenschappen. Inhoud:
    - triforium
    - sacristie
    - pijlers en muurvak
    - muurberen
    - steunboog
    - baldakijn
    - contrefort
    - venster
    - sacristiedeur
    - plattegrond kapel
    - lichtraam
    - muurbeer
    - doorsnede gewelf
  - Duitsland Die Roemerstrassen der Rheinprovinz. Kaart van de zekere en vermoedelijke Romeinse wegen in de Rijnprovincie., 1900; 695; 3 bladen Litho (gekleurd); Schaal 1:200.000.
    Uitgegeven door de kartografische afdeling van de Koninklijke Pruisische Landopname. Gedrukt bij Kurt Schroeder Verlag Bonn und Leipzig.
  - Nederland Provinciekaarten van de Nederland op basis van de TMK en naar schetsen der gemeenten van P.H. Witkamp. 's-Gravenhage., 1866; 696.1-696.8; 8 bladen Kleurenlitho.; Schaal 1:200.000.
    Vervaardigd door P.H. Witkamp.
    - Noord-Holland en Friesland, 696.1
    - Zuid-Holland en Utrecht, 696.2
    - Zeeland, 696.3
    - Limburg, 696.4
    - Overijssel, 696.5
    - Noord-Brabant, 696.6
    - Groningen en Drenthe, 696.7
    - Gelderland, 696.8
  - Japan Karte von Japan. Met inzetkaart van Oost-Azië en wereld., 697; 1 blad Staalgravure. op karton.; Schaal 1:3.000.000.
    Vervaardigd door T. Kobayash, Tokio.
  - Nederland Atlas der Nederlanden., 1858; 698; 8 bladen Litho.
    Vervaardigd door J. Jaeger, Groningen.
    De bladen Utrecht, Overijssel en Limburg ontbreken. Zie C. Koeman, A.N. deel II pag. 157.
  - Nederland Geologische kaart van Nederland, 1889; 699; 1 portefeuille [28 bladen] Litho.; Schaal 1:200.000.
    Vervaardigd door Dr. W.C.H. Staring.
    Hoogtekaart (bladnrs. 5 en 9) is dubbel.
  - Nederland Topografische en Militaire kaart van het Koninkrijk der Nederlanden vervaardigd door de Officieren van den Generalen Staf., 1850-1864; 700-701; 2 banden lithografien.; Schaal 1:50.000.
    Deze bladnrs. uit de serie ontbreken: 1-3; 6-8; 11-13; 30; 34; 38; 42-45; 49 en 57.
    - Band 1, 700
    - Band 2, 701
  - Nederland Topographische en Militaire kaart van het Koninkrijk der Nederlanden, vervaardigd door de Officieren van den Generalen Staf., 1850-1864; 702; 62 bladen Gravure; Schaal 1:50.000.
  - Nederland Historisch-statistische schetskaart van het Koninkrijk der Nederlanden., 703; 4 bladen Typo-autografie.; Schaal 1:100.000.
    Gedrukt bij de Topografische Inrichting.
  - Nederland Geologische kaart van Nederland., 1935; 704.1-704.2; 172 bladen bladen; Schaal 1:50.000.
    Uitgegeven door de Topografische Dienst, 's-Gravenhage.
    In 2 portefeuilles.
    - portefeuille 1, 704.1
    - portefeuille 2, 704.2
  - Winkel Kaart van de Braakjes en Sijgerrijdt in de ban van Winkel in Noord-Holland. Reproductie van originele kaart uit 1636- 1637 berustend in het ARA, 705; 1 blad
    Vervaardigd door Geleijn Pieterszoon Clooster
    Zie voor het origineel inv. nr. 4.VTH 2502.
  - Terschelling Gedeelte van de kaart van de Biltlanden waarop Terschelling en een deel van de Waddenzee te zien is. [] Reproductie van originele kaart berustend in het ARA uit [1545]., 706; 1 blad; J. van Deventer
    Zie voor het origineel 4.VTH 3044. Hierbij een beschrijving.
  - Nederland Topografische kaart van Nederland. Uitgegeven en gedrukt door de Topografische Dienst., 1933; 707; 23 bladen; Schaal 1:200.000.
  - Nederland Topografische Kaart van Nederland., 1940; 708; 9 bladen Foto-litho.; Schaal 1:25.000.
    Uitgegeven en gedrukt door de Topografische Dienst.
    Slechts de bladnummers 206, 223, 311, 344, 487, 508 en 553 zijn aanwezig.
  - Middelburg Kaartblad 48 (Middelburg) van de Topografische Kaart van Nederland, 1944; 709; 1 blad Foto-litho.; Schaal 1:50.000.
    Uiitgegeven door de Topografische Dienst.
  - Nederland Kaart van de Stroomgebieden der Kleine rivieren in Nederland. 's-Gravenhage., z.j.; ---; 710; 4 bladen Litho.; Schaal 1:200.000.
    Voorheen beschreven als inv.nr. 710. Aan te vragen als 4.WCA inv.nrs. 13101, 13102, 13103 en 13104.
  - Friesland Facsimilé van de Topographische Kaart der Provinciën Groningen en Friesland. Naar het origineel berustend in het ARA kaartenarchief van de Genie, situatiekaarten., 1823-1824; 711-712; 2 bladen; Schaal 1:40.000.
    Vervaardigd door Huguenin
    Zie voor het origineel OSK G 28 bladen 13; 21 en 22.
    - Blad 1, 711
    - Blad 2, 712
  - Oude Tonge, Grijsoord Facsimilé van de Caarte vande Oude Tonge ende Heerlyckheyt ende Lande van Grysoort. Naar originele kaart berustend in het ARA., 1697; 713; 1 blad
    Geëtst door Jan Luycken.
    Zie voor het origineel inv. nr. 4.VTH 2252.
  - Nederland Facsimilé van de Topographische en Militaire kaart van het Koninkrijk der Nederlanden. Topografisch Bureau., 1864; 714.1-714.3; 3 bladen Gedrukt.; Schaal 1:50.000.
    Zie ook inv.nrs. 700-701. Betreft de bladen 11, 16, en 28.
    - Heerenveen, 714.1
    - Steenwijk, 714.2
    - Almelo, 714.3
  - Limburg Kerkelijke circumscriptie van de tegenwoordige provincie Limburg en de omliggende gebieden 1559-1801. Naar het origineel berustend op Rijksachief Limburg., 1976; 715.1; 3 bladen
    Behorende tot de Historische atlas van Limburg en aangrenzende gebieden, met toelichting.
    - blad 1, 715.1
  - Woudrichem Facsimilé's van kaarten en plattegronden van Woudrichem in de laatste vier eeuwen. Naar originele kaarten berustend in het ARA., 1972; 716.1-716.8; 8 bladen; Diverse schalen.
    Uitgegeven bij Meijer pers.
    Zie voor originelen inv. nrs.: 4.VTH 1431, 4.VTH 826, 4.VTH 832, 4.OPV W 154, 4.OPGO W 43a, 4.VTH 1395, Blaeu-atlas AKF, DEF 1-5.
    - blad 1, 716.1
    - blad 2, 716.2
    - blad 3, 716.3
    - blad 4, 716.4
    - blad 5, 716.5
    - blad 6, 716.6
    - blad 7, 716.7
    - blad 8, 716.8
  - Algemeen Rijksarchief Ontwerpen en bouwtekeningen van de nieuwbouw van het Algemeen Rijksarchief aan het Prins Willem Alexanderhof te 's-Gravenhage., 1979; 717; 1 deel Lichtdrukken.
    Door de Rijksgebouwendienst bureau bijzondere projecten BV. en het architectenbureau S.J. Schamhart.
  - Terneuzen Stukken, tekeningen en kaarten, betreffende de aanleg van de spoorweg Gent-Terneuzen., 1862-1868; 718; 1 portefeuille.; Diverse schalen.
    Vervaardigd door Clemens Mans.
    - Spoorweg Terneuzen-Gent, 1862.
    - Kaart van de provincie Vlaanderen.
    - Spoorweg Mechelen naar Neuzen,
    - Gedeelte tussen Zelzaete en Sluiskillen.
    - Spoorweg Terneuzen-Gent.
    - Spoorweg Mechelen naar Terneuzen.
  - Voorne, Putten, Goeree Voorne, Caartboeck van alle de Dorpen, en polders gelegen Inden Lande van Oost- en ende West Voorne...., [ca. 1701]; 719; 1 deel
    Geëtst door Jan Luycken. A. Steyaart.
    1.Afkomstig uit archief van de Heerlijkheid Strijen. Zie ook inv.nr. 681.
    2.Ontvangen van dhr. W.P.C. Knuttel 1979 via RAZH.
  - Suriname Kaart van het noordelijke gedeelte van Suriname getiteld kaart van de Colonie Suriname in Sud Amerika benevens deszelfs Linie van Defensie., z.j.; 720; 1 blad; Schaal 66 R. voet = 5,3 cm. [ca. 1:400].
    Vervaardigd door H. Camp.
    Verspreid aangetroffen in het VOC-archief.
  - Ceram Gedeelte van het eiland groot Ceram. Westelijk deel van het eiland Seram met kleinere eilanden en een deel van het eiland Baru., z.j.; 721; 1 blad Pen en papier.; Schaal 1:30.000.
    Verspreid aangetroffen in VOC-archief.
  - Essex Kaart van de zandbanken voor de kust van Essex., [ca. 1667]; 722; 1 blad; Schaal 1:164.555.
    Verspreid aangetroffen in VOC-archief. Dorsale aantekening: Uit stukken van allerley Nature 1667 (Zeezaken) raadp.[ensionaris] de Witt.
  - Wilhelmina van Pruisen Prent getiteld Plegtige ter aarde bestelling van H.M. de Koningin der Nederlanden op den 26 October 1837. Afbeelding van de begrafenisoptocht van Wilhelmina van Pruisen, echtgenote van Koning Willem I., 723; 1 blad Litho.
    Uitgegeven door H. Zongers
  - Vijfheerenlanden Nieuwe Kaart van de Vijf Heerenlanden gelegen tusschen den Dief en Zouwen Dijk. Reinier en Josua Ottens., 1741; 725.1-725.3; 3 bladen Kopergravure; Schaal 1:18.500.
    - blad 1, 725.1
    - blad 2, 725.2
    - blad 3, 725.3
  - Krimpenerwaard Generaele Doormeetinge in den Crimpenre Waard begonnen aan de Koene Schans, ofte de Vlist, tot aan de riviere de Maase., 1771; 726; 1 blad Manuscript, pen en papier; Schaal 1:16.200
  - Nederlanden Kaart van De republiek der Zeven Verenigde Nederlanden Belgium Foederatum., [ca. 1670]; 727.1-727.6; 6 bladen Kopergravure.; Schaal 1:30.900.
    Vervaardigd door Johannes de Ram.
    - blad 1, 727.1
    - blad 2, 727.2
    - blad 3, 727.3
    - blad 4, 727.4
    - blad 5, 727.5
    - blad 6, 727.6
  - Vlaanderen, Brabant Kaart getiteld Flandriae Comitatus, Brabantiae Ducatus in suas Praefecturas Eleganter Distinctus Una Cum Finitimis Regionibus Ac Toparchiis., [ca. 1760]; 728; 1 blad Gravure, ingekleurd.; Schaal 1:400.000
    Vervaardigd door Petrus Schenk.
  - Noordplaspolder Kaarte van de geheele Droogmakerij geleegen onder de Ambagten van Hasaertswoude, Benthuysen, Noorwaddinxveen, Hoogeveen, Soeterwoude en Benthorn, bedraegende omtrent de Numbre van 4000 morgen, 1795; 729; 1 blad
  - Noordplaspolder Naamlijst van de gecommiteerden bij de bedijking en droogmakerij van de Noordplas., [1795]; 730; 1 blad Gravure.
    Behoort bij inv.nr. 729.
  - 's-Gravenhage Groepsfoto van de afgevaardigden op de Conférence Internationale à la Haye, 1881, met handtekeningen., 731; 1 blad Foto op karton.
  - Nederlands Oost-Indië Alphabetische Naamlijst, behoorende bij de Overzichtskaart van den Oost-Indischen Archipel, 1908; 732; 1 katern; Schaal 1:2.500.000
    Samengesteld door de Topografische Inrichting te Batavia, gedrukt door de Javaansche Boekhandel & Drukkerij te Batavia.
  - Noordwest-Europa Verzameling topografische kaarten van gebieden in Nederland, België, West-Duitsland en Java, aangevuld met soortgelijke kaarten., 1940-1945; 733.1-733.9; 40 bladen; Schaal 1:25.000
    Uitgegeven door de U.S. Army Map Service
    - Arendonck, 733.1
    - 's-Hertogenbosch, 733.2
    - Oosterhout, 733.3
    - Zevenbergen, 733.4
    - Waarde, 733.5
    - IJzendijke, 733.6
    - Roosendaal, 733.7
    - Maarheeze, 733.8
    - Terheyden, 733.9
    - Druten, 733.10
    - Rhenen, 733.11
    - Tiel, 733.12
    - Geldrop, 733.13
    - Bladel, 733.14
    - Hoogstraeten(B), 733.15
    - Cadzand, 733.16
    - Steenbergen, 733.17
    - Kats, 733.18
    - Ginkel, 733.19
    - Nederweert, 733.20
    - Bergey, 733.21
    - Sternhoven (B), 733.22
    - Venray, 733.23
    - Alphen (Noord-Brabant), 733.24
    - Yerseke, 733.25
    - Leeuwarden, 733.26
    - Den Helder, 733.27
    - Oss, 733.28
    - Brecht, 733.29
    - Huijbergen, 733.30
    - Drunen, 733.31
    - Doel (B), 733.32
    - Westkapelle, 733.33
    - Gennep, 733.34
    - Middelburg, 733.35
    - Oldenburg (D), 733.36
    - het Ruhr-gebied (D), 733.37
    - Besancon (F), 733.38
    - Dijon (F), 733.39
    - Surabaya e.o. (Java), 733.40
  - Nederland Kaart getiteld The Kingdom of the Netherlands; Herrijzend Nederland, met aanduiding van inwoneraantal en oppervlakte van de drie Rijksdelen., [ca. 1940-1945]; 734; 1 blad
    Uitgegeven door The Netherlands Information Bureau te Washington, D.C.
  - Wajang poerwa Afbeeldingen van historische-mythische wajang scènes., z.j.; 735; 1 deel Litho's.
    Uitgegeven door 's-Rijks Ethnologisch Museum.
  - Ter Neuzen Revisietekeningen van de schutsluis en andere kunstwerken ten westen van Ter Neuzen en bijkomende werken, ter verbetering van het kanaal Gent-Ter Neuzen., 1897-1903; ---; 736; 1 deel
    Voorheen beschreven als inv.nr. 736
    ​Aan te vragen als 4.WCA inv.nr. 50035.
    Zie: 4.WCAP 4787-4. Volgens wetten d.d. 29-1-1897 gepubliceerd in Staatsblad 62-a en 14-7-1903 Staatsblad 196.
  - Boven- en Nederrijn, Lek en Nieuwe Maas Rivierkaart van de Boven- en Nederrijn, de Lek en de Nieuwe Maas van Lobith tot Brielle, benevens de Oude Rijn en de Noord., 1830-1842; ---; 737; 1 deel Litho's.; Schaal 1:10.000
    Vervaardigd door hoofdingenieur B.H. Goudriaan.
    Voorheen beschreven als inv.nr. 737. Aan te vragen als 4.WCA inv.nr. 50036.
  - IJssel Rivierkaart van de (Gelderse) IJssel, van Westervoort tot Kampen., 1840-1846; ---; 738; 1 deel Litho's.; Schaal 1:10.000
    Vervaardigd door door hoofdingenieur L.J.A. van der Kun e.a.
    Voorheen beschreven als inv.nr. 738. Aan te vragen als 4.WCA inv.nr. 50037.
  - Stelling Amsterdam Plattegronden van de oorlogstelegraafverbindingen in de stelling Amsterdam., [ca. 1880-1900]; 739; 31 bladen Calques.; Schaal 1:2.500.
  - 's-Gravenhage Plattegronden en bouwtekeningen van een schetsontwerp van een kazernegebouw in noordwest 's-Gravenhage., [19e eeuw]; 740; 16 bladen Litho's; Schalen 1:200 tot 1:10.000.
  - Teteringen Foto's en tekeningen van een cavalerie-kazernement te Teteringen., [ca. 1900]; ---; 2 delen
    Zie 4.OPG T23.1 en T23.2
    Voorheen inv.nr. 741
  - Nederland Atlas behorende bij het verslag van de Staatscommissie benoemd bij Kon. Besluit d.d. 5-5-1893 nr. 16 tot het instellen van een onderzoek omtrent de bevloeiingen in Nederland., 1898; 742; 1 deel Litho's.
    Gedrukt bij Gebr. van Langenhuysen.
    Zie C. Koeman, A.N. VI. Staa A1.
  - Nederland Toneel der Vereenigde Nederlanden, en onderhorige landschappen: Geopent in een Algemeen Historisch Genealogisch, Geografisch en Staatkundig Woordenboek.... door François Halma; na deszelfs overlyden vervolgt door Matthoeus Brouërius van Nidek. Leeuwarden, Hendrik Halma., 1725; 743; 1 deel
    Afkomstig uit het archief van Domela Nieuwenhuis Tweede Afdeling ARA.
    Bevat de kaarten:
    -Claudii Ptolemaei Tabula Germaniae Maqnae, dl. I. blz. 1a.
    -Germaniae Inferioris Antiquea, dl. I. blz. 1b.
    -Agri Batavi et Frisii, dl. I. blz. 1c.
    -Agri Batavi, dl. I. blz. 113.
    -Frisiae, dl. I. blz. 114.
    -Batavorum Insulae et Continentis, dl. I.blz. 114.
    -Nieuwelijx gegraaven Doorvaart getrokken van de Waal in den Rijn; zijnde in de over Betuwe in Gelderland, l. II. blz. 138.
    -Afbeelding der Grontvesten van het huis te Britten [...] dl. I blz. 172.
    -Fresiae Universae, dl. I. blz. 333.
    -Fresiae Liberae, dl. I. blz. 334.
    -Frisiae Haereditariae, d. I. blz. 335.
    -Friseae Libera, dl. I. blz. 337.
    -Friesland met de Zee ten Westen in haar Stroomen en Zanden nooit dus uitgegeeven, dl. I. blz. 340.
    -Gelderland, dl. I. blz. 349.
    -Groningen en Ommelanden, dl. I. blz. 376.
    -Holland, dl. I. blz. 422.
    -Frisiae Haereditariae, dl. I blz. 425.
    -Frisiae Veterius[...]Insulae Batavorum, dl.II.blz. 1a.
    -Over-ijsel, dl. II. blz. 135.
    -Uitrecht, dl. II. blz. 272.
    -Frisiae Haere (...) Gelria, dl. II. blz. 273.
    -Frisiae Haereditariae (...) Wasda nunc Zelandia, dl. II blz. 292.
    -Zeeland, dl. II. blz. 293.
    -Frisiae Liberae quae Westfresia, dl. II.blz. 308.
  - Rijnmond Kaart van de monding van de Maas met aanzichten van de havens van Rotterdam, Delft, Schiedam en Delfshaven., 1963; 744; 1 blad
    Vervaardigd door Jacob Quacq.
    Facsimilé-uitgave door B. van 't Hoff van het Historisch Genootschap "Rotterodamum".
    Titel: Rotterodamum Hollandiae Urbs (...) Ao 1665. Ontvangen van dhr. Fox.
  - Holland Kaart getiteld Comitatus Hollandiae 't Graefschap Hollandt...., door Willem Jansz. [Blaeu] 1608., 1951; 745; 1 blad
    Facsimilé-uitgave door B. van 't Hoff.
    Ontvangen van dhr. Fox.
  - 's-Gravenhage Panorama-kaart van Den Haag in 1641 door J. van Landerseel., 1963; 746; 1 blad
    Facsimilé-uitgave door de Geschiedkundige Vereniging Die Haghe
  - Dordrecht Stadsgezicht van Dordrecht door Anth. van den Wyngaarde anno ca. 1545., 1957; 747; 1 blad
    Facsimilé-uitgave Van Gorcum & Comp, Assen.
  - St. Eustatius Foto van een aanzicht van een baai van St. Eustatius, met de schepen van com.capt. A.D. Vandergon en capt. N. de Beer., 1759; 748; 1 blad
    Afkomstig uit archief Admiraliteitscolleges inv.nr. 1153, Eerste Afdeling ARA.
  - Japan Japan mit seine Neben und Schützländern nach einer ursprünglich in Japanischen Karte., z.j.; ---; 749; 1 blad
    Voorheen beschreven als inv.nr. 749
    ​Aan te vragen als 4.WCA inv.nr. 13084.
    Afkomstig van Tweede Afdeling ARA Japanse titel: Nip-pon Je Sin Rjoo Tsu.
  - Tristan da Cunha Foto's van de aanzichten van de Tristan da Cunha eilanden door Victor Victorsz, getekend op de reis van W. de Vlaminck in 1696., [1979-1980]; 750; 4 bladen
    Vervaardigd door Victor Victorsz.
    De originele berusten in het Maritiem museum Prins Hendrik te Rotterdam. Zie facsimilé-uitgave van de Linschotenvereniging dl. LXXVIII.
  - Nederland Historische Atlas van Noord-Nederland van de XVIe eeuw tot op heden, door mr. G. Mees Azn., 1865; 751; 1 deel
    Tweede exemplaar: inv.nr. 210. Zie voor inhoudsopgave: C. Koeman, A.N.II, p. 274 (Mee 1).
  - België Kaarten van de veldtocht in België van 1815, 1900 1 omslag.; 752
    Vervaardigd door W.E.A. Wüpperman.
    Met stempel: Inspectie van het Militair Onderwijs nr. B 537.
  - Hessen Hoogtekaart van het Kurfürstenthum Hessen, blad 66: Hersfeld., 1979; 753; 1 blad
    Herdruk van de kaart uit 1856, uitgegeven door het Hessische Landesvermessungsamt te Wiesbaden.
  - Berlijn Topografische Karte der Gegend um Berlin., 1979; 754; 1 blad
    Herdruk van een kaart uit 1874, uitgegeven door de Deutsche Geselschaft für Kartographie, Landesverein Berlin.
  - Berlijn Stadsplattegrond van West-Berlijn, schaal 1:50.000, 1978; 755; 1 blad
  - West-Berlijn Bestemmingsplan of Uebersicht über die Flaschennützungsplanung, volgens het laatste ontwerp uit 1976., 1978; 756; 1 blad
    Uitgegeven door 'Senator fur Bau- und Wohnungswesen V'
  - Delfland Facsimilé van een kaart van het Hoogheemraadschap van Delfland geschilderd door de landmeter Mathijs de Been van Wena, uit 1606., 1978; 757; 1 blad, 1 katern